【裁判字號】    89,訴,525
【裁判日期】    900809
【裁判案由】    新型專利異議
【裁判全文】
臺北高等行政法院判決                              八十九年度訴字第五二五號
                              .
    原      告  美商．摩勒克斯股份有限公司
    代  表  人  甲○○○○○
    訴訟代理人  己○○律師
                丁○○律師
    複 代理 人  辛○○律師
    被      告  經濟部智慧財產局
    代  表  人  陳明邦（局長）
    訴訟代理人  庚○○
    參  加  人  鴻海精密工業股份有限公司
    代  表  人  乙○○董事長.
    訴訟代理人  丙○○
                戊○○
右當事人間因新型專利異議事件，原告不服行政院中華民國八十九年六月九日台八十
九訴字第一六六五九號再訴願決定，提起行政訴訟，並經本院於九十年三月一日裁定
命參加人獨立參加被告之訴訟。本院判決如左：
    主  文
原告之訴駁回。
訴訟費用由原告負擔。
    事  實
一、事實概要：緣參加人於民國（下同）八十六年六月十四日以其「連接器端子支腳
    之對正裝置」係專用於層疊連接器，可將上下層連接器之端子支腳統合對正，包
    含一方形基板，長軸兩側設有與上下層端子支腳對應之複數對正孔，而短軸上設
    有可扣卡於連接器上之扣合體，對應於與端子支腳反向設置之抵撐部之連接器設
    有一供抵撐部抵靠之遮蔽板等情，向被告之前身經濟部中央標準局申請新型專利
    ，經被告編為第00000000號審查，准予專利。公告期間，原告以本案結
    構特徵於申請前已見於刊物或已公開使用，且係運用申請前既有之技術或知識而
    為熟習該項技術者所能輕易完成，未具增進功效，有違專利法第九十八條第一項
    第一款及第二項規定云云，於八十七年十一月十日檢具美國第0000000號
    專利案（以下稱引證一）、我國第00000000號「連接器組件」新型專利
    案（以下稱引證二）、美國第0000000號專利案（以下稱引證三）等專利
    公告影本，對之提起異議。並經參加人於八十八年二月五日修正申請專利範圍，
    將第二、八項併入第一、七項而為一、六項。案經被告審查，為「本案異議不成
    立」之審定，發給八十八年五月二十六日（八八）智專（八）０四０二０字第一
    一六一二八號專利異議審定書。原告不服，提起訴願及再訴願，均經駁回，遂提
    起行政訴訟。
二、兩造聲明：
    (一)原告聲明求為判決：再訴願決定、訴願決定及原處分均撤銷。
    (二)被告及參加人聲明求為判決：駁回原告之訴。
三、兩造之爭點：
    (一)本件新型專利案結構特徵於申請前是否已見於刊物或已公開使用，或係運用申
      請前既有之技術或知識而為熟習該項技術者所能輕易完成，未具增進功效，有
      違專利法第九十八條第一項第一款或第二項規定？
    (二)原告於訴願時才主張之申請第00000000號（即公告第二八八六八二號
      ）新型專利案，係屬原引證三之補強證據，或為另一嶄新之異議理由及證據而
      不能於訴願決定及爾後之再訴願決定、行政訴訟判決時加以審究？
甲、原告主張之理由：
一、按「稱新型者，謂對物品之形狀、構造或裝置之創作或改良。」固為專利法第九
    十七條之規定，惟同法第九十八條第一項第一款「申請前已見於刊物或已公開使
    用」暨同條第二項規定「新型係運用申請前既有之技術或知識，而為熟習該項技
    術者所能輕易完成且未能增進功效時，雖無前項所列情事，仍不得依本法申請取
    得新型專利」。任何人若有違反上述法條得依第一百零二條規定「公告中之新型
    ，任何人認有違反第四條．．第九十七條至第九十九條．．規定者得自公告之日
    起三個月內，備具異議書，附具證明文件，向專利專責機關提起異議。」原告依
    法於公告期間對本件提起異議。
二、
  (一)原告提出引證案一，係為美國專利第0000000號公告專利案之說明書影本
    與部份中譯文，其係為一種「Independent Socket for Use With Stacked Memo
    -ry Card  Connector Assembly」記憶卡連接器之發明申請案，申請日期為一九
    九四年十二月十二日，核准公告日期為一九九七年二月十一日，不論是申請日期
    或公告日期均早於系爭案。
  (二)又提出引證案二，則係中華民國專利申請案號第00000000號而公告號為
    第二五七四０一號之「連接器組件」之專利案，其申請日期為八十四年三月二十
    日，公告日期為八十四年九月十一日，不論是申請日期或公告日期均早先於系爭
    案，且該引證案二實係相同於引證案一之其一實施態樣，該將其整合為同一證據
    論證。
  (三)再提出引證案三，係為美國專利第0000000號公告專利案，其係為一種「
    Electrical Connector Assembly for PC Cards」之ＰＣ卡電連接器組合，申請
    日期為一九九六年四月十日，核准公告日期為一九九七年十二月十八日，其申請
    日期早於系爭案，公告日期分別略晚於系爭案之申請日期。相關之異議理由與技
    術比對，請參閱異議理由書。
三、在此需先提出專利法第九十八條第一項第二款之規定，「有相同之發明或新型申
    請在先並經核准專利者」。該引證案三實已合於第九十八條之新穎性規定。但異
    議審定書之第四點認為引證案三（異議附件五）公開日期晚於系爭案之申請日，
    未免太拘泥於法條第一項第一款之規定。且引證案三為最具有證據力之案件，卻
    被以程序不符去除，根本未進入實質之技術內容比對，實在是乎略原告之權益，
    況且，被告尚握有能主動再審之權利，就算是為民眾謀福利，也應依法深究原告
    之原意，方是有為之政府，豈能號稱依法行政，僅以最小之範圍進行審查，這不
    是便民，反而是苛責於民，應依專利之精神，以全要件之方式，重新針對證據之
    證據力，進行審查，而不是引用不適用之法條，進行脫責之審查，如此才能確實
    地保護原告所提出之系爭案中之證據，依證據法則去決定適用性，及適用之法條
    。
四、再依據異議審定書中第四項理由謂指：由該附件三、四雖可證明系爭案中之基板
    、對正孔、扣合體等構造，均已為習知之技術，惟系爭案對正裝置另設有抵撐部
    ，及對應於該抵撐部而於連接器設一供該抵撐部抵靠之遮蔽板等，皆完全未見於
    附件三、四，難稱系爭案不具新穎性。且系爭案可提供較穩固之結合，較附件三
    、四已有功效上之增進，故亦難稱不具進步性。首先，該審定理由中已確認並肯
    定原異議理由中所引證之引證案與引證案二中之連接器結構確實已揭露有系爭案
    申請專利範圍所請求之基板、對正孔、扣合體等構造而均為運用習知之技術，而
    其所質疑之問題癥結係在於認為附件三與附件四中並未見有系爭案中之對正裝置
    另設有抵撐部以及對應於該抵撐部而於連接器上設一供抵撐部抵靠之遮蔽板結構
    特徵，故而判定附件三與附件四不足證明系爭案不具專利要件。這點在訴願理由
    中第四頁之首段已有補充說明。
五、在訴願理由之第三點中，原告提出對引證案三之補強證據，為原告所擁有之同於
    引證案三之台灣申請案，其係為一種「電路卡（ＰＣ卡）與ＰＣ板電路之介面連
    接裝置」，其申請日期為民國八十五年二月一日，核准公告日期為八十五年十月
    十一日（早於系爭案申請日期之八十六年六月十四日），為公告第二八八六八二
    號，由於其係為前述附件五引證案三之美國案之相對台灣案，故應視為引證案三
    之補強證據，由其第四、五圖中仍然可清楚看出上層連接器容置座24後方設有如
    同系爭案遮蔽板之金屬插片26，且設有一底座21，該底座21上同樣地具有對正孔
    211以及二側之卡扣體27，並且更成型為Ｌ形而形成有能頂抵於金屬插片 26之抵
    撐部，故顯見系爭案利用抵撐部頂撐遮蔽板之結構特徵亦早已揭露於該相對應引
    證案中。
六、在訴願決定書中第四頁其對前述第五點之引用之補充證據，認為原告僅以訴願階
    段所提出之第00000000號新型專利案之發明人與異議附件五之發明人為
    同一，即主張其係屬異議附件五之補強證據乙節，以原告並未具體指出兩案相同
    技術內容之標的所在，自難遽認該新型專利案即為異議附件五之補強證據，是該
    訴願附件核屬新證據，其未經原處分機關審究，自非訴願階段所得審究之範疇。
    在再訴願決定書中第四頁其對前述第五點所引用之補充證據，其認為訴願機關之
    理由充份，更進一步認為兩案之發明人雖為同一，但兩案圖式仍有差異，無法證
    明技術內容相同，難據以認定第00000000號新型專利案係引證三之補強
    證據。原告在此要說的是，雖補強證據之內容未必與引證案三完全相同，但相同
    之結構已於補強證據之第五圖顯示，有與引證案三相同功能之機構。用以補充適
    用於第九十八條第一項第一款之公開較早之問題。其實引證案三完全適用於同條
    之第二款之規定。因為本件係依專利法第一百零二條第一項規定依專利法第九十
    七條至第九十九條之規定進行異議，應不單以異議理由中所提之條款進行，需對
    每一條款之適法性進行審酌。
七、依行政法院（現改制為最高行政法院）七十二年判字十五號之判決，指出於異議
    程序中請求更正，為非法所許，專利法第一百零五條準用四十四條之規定公告後
    之補充或修正是由專利專責機關通知為之，第四十五條更有明確的規定，而第六
    十七條規定專利權人之更正問題，其前題是專利權之存在，雖公告中具有暫准專
    利權，但並不等於專利權，故系爭案於被告依專利法第四十四條第四項第一款之
    審定，卻不合於同條第一項之規定，因為並無發出通知請申請人於公告中進行修
    正，所以，審定書第一點所為之審定為不合法之規定，應予撤除。綜觀專利法僅
    規定申請中與取得專利後方能進行修正與更正，使公告至專利權確定期間法未允
    許暫准之狀態進行變更，否則異議中所採取之比對標準成為變動的，試問系爭案
    於異議所提之比對獨立項標準，至被告所准之範圍不同，再依新的專利範圍進行
    審查，使原告列於不公平地位，讓原先之理由成為部份之失真，卻無補救，所以
    ，該審定為非法，應予撤銷。且所審定者，尚未公告，不得而知，公告後亦無法
    再行異議，陷異議人於不利，不是法所衡平，故，此項審定是被告之違法疏失。
    為不符立法原意之審定，應予糾正，並令其復回原狀。
八、以下對引證案三之內容進行細部比對：由說明書與各圖可知該連接器結構中具有
    線端排線器（tail aligner）66，該線端排線器66上設有複數對正孔（aperture
    ）74以供端子62、64貫穿，且二端各設有一鉤臂（ hooked snap-latch）70以供
    鉤扣於連接器上座體（upper body part）32之肩部（shoulder）82 而與一扣固
    在下座體（lower body part）34之蓋體（cover）68上下相蓋而遮蔽端子62、64
    ，且該線端排線器66之頂緣更將抵撐於蓋體68之底緣而穩固定位者（請參考說明
    書圖示之第四圖所示）。由此可知，系爭案之基板、對正孔20、21、扣合體22、
    凹槽1311與抵撐部（壁面23）均各別相同或相對應於引證案三之線端排線器66、
    對正孔74、鉤臂70、肩部82以及線端排線器66之頂緣，亦即系爭案之特徵結構早
    已在引證案三中為之完全揭露，或曰彼此間尚有些細部結構有所不同，惟該不同
    僅係對熟習該項技藝人士而言為結構之簡易變更與修飾而已，仍不脫於為達到使
    各端子導正並準確插入ＰＣ板中之相同目的與功能所為之相同結構設計範疇之內
    ，並且更未有任何功效之增進。
九、
  (一)再回到爭議性較小之引證案一與引證案二之審定與各決定理由是否正確之問題，
    系爭案之對正裝置另設有抵撐部，及於連接器設供該抵撐部抵靠之遮蔽板，並未
    見於引證案一、二，原告於異議與各階段都基於僅設有抵撐部之部份進行論述，
    而被告審定與訴願及再訴願決定都基於二大元件間之比對，當然兩者間為雞同鴨
    講。這就是於前述第七點所論述之理由，當被告陷原告於不義時，自然會對不上
    嘴，這也就是參加人會於答辯階段，主動進行專利範圍修正之主要原因。故，相
    關之元件比對與關係，請參閱異議理由書與訴願理由書與再訴願理由書中所述。
  (二)依全要件之比對原則，系爭案之第一項獨立項，係述及一種對正裝置，但是對正
    裝置應僅局限於方形基板與扣合體及系爭案之特徵抵撐部，如此才是一個完整之
    物品，所以，其原申請範圍所陳述之內容是正確的，其第二項所加入之對應之連
    接器之遮蔽面即無關於對正之主題，也與組裝無關，因為設有抵撐部與遮蔽板間
    無對正之功用，僅有搭接之功能，毫無促進端子插入之固定性，所以其修正後之
    專利範圍反而不明確，因為加設有遮蔽面已不屬對正，而是畫蛇添足，用以擾亂
    審查委員之審察方向，其亦達成其目的，但在此結構上，確不屬其創作目的，將
    次要元件當主要元件審查，如此之審查水準，如何讓人信服。
  (三)再舉一例，其原專利範圍第六項，指出有一導引面，可是看完說明書，沒有此一
    名詞，可見官官相護之心，經過如此漫長之審查，無人提及，按訴願之目的是補
    先前審查之不足，而不是僅依字義去審查，是舉發不好之處，讓審查更完善，雖
    然異議是由原告所提出，所提之證據亦是參加人之先前申請案，也是參加人在其
    說明書中所陳述之習知技術，其於異議答辯時，都會心虛地修正專利範圍，為何
    被告仍會被牽著鼻子走，可見對專利之審查技術，仍有待改進。
  (四)而且引證案一、二中第四圖所提出之對正裝置也具有方形基板、扣合體，在審查
    中都已明示其為相同。原告也提出引證案三以證明抵撐部與遮蔽板之結構早已存
    在，若引證案三仍有欠缺，參加人於說明書之中所提之習知案，美國專利第00
    00000號案之第十六圖Ｃ、Ｄ有明顯地說明、而第0000000號案也有
    揭示，於第0000000之第六、八圖也有揭示，另外，美國專利第0000
    000號案，也有上下抵靠之揭示，為何參加人隱藏不說，那便是要將審查引導
    至對其有利之地步，提出前述之兩案僅為證明其意圖，不是作為新證據與補強證
    據，只是說明過程之工具。
  (五)這也就是當原告以參加人之引證案一提起異議，便有修正專利範圍之動作，更能
    證明被告於原審查中之誤失，為今之計，是撤銷原處分與原決定，方能補救恢復
    至原始狀態，重新考量，審查中之所有過失，其實依訴願之精神，應於經濟部便
    應發現審查中之誤失，進行實質之審查，便能發現誤失，讓原告需一再之述說被
    告之失誤之處，已浪費了許多時間，進行文字之說明，希望對系爭案有所幫助。
    即可相當容易地知道系爭案所請求之結構，並未具有功效上之增進。換言之，系
    爭案已符專利法第九十八條第二項「新型係運用申請前既有之技術或知識，而為
    熟習該項技術者所能輕易完成且未能增進功效時，雖無前項所列情事，仍不得依
    本法申請取得新型專利」所規定之情事而並不具有進步性之專利要件可言，其事
    理至明，被告機關以及訴願與再訴願機關均未察而竟皆率以駁回，其處分與決定
    實有違誤而非適法，懇請判決將再訴願決定、訴願決定以及原處分均撤銷，並指
    示由被告機關另行審定，以利早將系爭案之暫准專利權予以核駁審定。
乙、被告主張之理由：
一、查專利法第九十八條第一項第二款之規定「有相同之發明或新型申請在先並經核
    准專利者」，係指在我國申請者，異議附件五（引證案三）為一美國專利案，自
    不適用該法條（實際上異議申請書亦未引用該法條），此外該附件五之公開日期
    晚於系爭案之申請日，亦不合於同條第一項第一款之規定，故該附件五確不具證
    據能力。
二、原告於訴願階段始補提之附件（公告第二八八六八二號）非於被告處分前提出，
    未經發交被異議人（參加人）據此提出補充答辯及為被告併案審酌之程序，亦非
    被告處分當時所得知悉論究者，實不足採。況該訴願階段始補提之附件雖與異議
    附件五為同一發明人，但內容不盡相同（此點原告亦不否認），異議附件五（引
    證案三）與訴願階段始補提之附件（公告第二八八六八二號）間非具基於同一基
    礎事實之情事，非屬關聯性證據，故訴願階段始補提之附件為新證據，應不予論
    究。更何況訴願階段始補提之附件已為系爭案之異議（二）案之證據，並已另案
    審查認定與系爭案在構造或創作目的、功效上皆不相同。
三、專利法第四十四條第四項並未規定，在公告至專利權確定期間，被異議人不得修
    正其申請專利範圍。系爭案對正裝置所設之抵撐部，及連接器上供該抵撐部抵靠
    之遮蔽板，確未見於異議附件三、四（引證案一、二），且系爭案確可提供較穩
    固之結合，難稱系爭案不具進步性。此外原告於異議時並未對「導引面」一詞有
    爭議，況該「導引面」已見於系爭案說明書中對正孔20、21之錐狀式設置。
四、訴願階段始補提之附件（公告第二八八六八二號）為新證據殆無疑義，除亟應避
    免造成延宕審查之不良後果外，亦不符專利法第四十一條第二項「異議人補提理
    由及證據，應自異議之日起一個月內為之」規定，且非被告處分當時論究之依據
    ，實不應再予審究。
五、綜上所述，被告原處分並無違法，敬請駁回原告之訴。
丙、參加人主張之理由：
一、系爭案具備新型專利要件之事實至為明顯：
    系爭案「連接器端子之對正裝置」係一種專用於層疊連接器之可將上下層連接器
    之端子支腳統合對正的裝置，包含一方形基板，其長軸兩側設有與上下層端子支
    腳對應之複數對正孔，而端軸上係設有可扣卡於連接器上之扣合體，另設有與端
    子支腳反向設置之抵撐部，對應於該抵撐部，連接器係設有一供該抵撐部抵靠之
    遮蔽板。異議附件三為八十六年二月十一日公告之美國專利第0000000號
    案，附件四為八十四年九月十一日公告之中華民國專利申請第00000000
    號案，附件五為八十六年十一月十八日公告之美國專利第0000000號案，
    附件六為其他異議案登載於專利公報之審定書影本。前述異議附件三、四雖揭露
    了系爭案之基板、對正孔、扣合體等構造，惟系爭案對正裝置另設有抵撐部，及
    對應於該抵撐部，於連接器設一供抵撐部抵靠之遮蔽板等，皆完全未見於附件三
    、四，難稱系爭案不具新穎性，且系爭案可提供較穩固之結合，較附件三、四已
    有功效上之增進，故亦難稱不具進步性。另附件五之公開日晚於系爭案之申請日
    ，其對正裝置雖亦設有卡扣部，但不具有系爭案之抵撐部及設於連接器上供抵撐
    部抵靠之遮蔽板，附件五無法證明系爭案不具新穎性，因是，其不具證據能力；
    附件六為其他異議案之審定亦與本案無關，故異議件三、四、五、六均不足證明
    系爭案不具專利要件。
二、綜上所陳，系爭案具備新穎性與進步性，無違專利法相關規定，請判決維持原處
    分及原決定，以維法治。
    理  由
一、按稱新型者，謂對物品之形狀、構造或裝置之創作或改良，為專利法第九十七條
    所規定。又公告中之新型，任何人認有違反專利法第九十七條至第九十九條規定
    而向專利專責機關提起異議者，依同法第一百零二條第一項規定，除應備具異議
    書外，並應附具證明文件。從而有無違反專利法規定之情事，依法應由異議人附
    具證據供查。又異議人於行政救濟程序，固得就原異議時所提引證事實，於同一
    事實範圍內補提關連性證據，做為原引證證據之補強證據，但所補提之證據，如
    與原引證之證據非基於同一事實，即為另一新理由及證據，基於異議審定機關即
    被告對異議案之第一次處分權及被異議人之程序利益，此一新理由及證據自應於
    異議案審定終結前提出，如提起訴願時始行提出，其訴願決定即難斟酌，爾後之
    再訴願決定及行政訴訟判決，亦難加以審究。此乃專利法第四十一條第二項規定
    「異議人補提理由及證據（按指新理由及證據），應自異議之日起一個月內為之
    」之立法理由所在。
二、本件被告機關以引證一、二雖可證明本件新型專利案之基板、對正孔、扣合體等
    構造為習知之技術，惟本案對正裝置另設有抵撐部，及於連接器設供該抵撐部抵
    靠之遮蔽板等，並未見於引證一、二，難稱本案不具新穎性，且本案可提供比較
    穩固之結合，比引證一、二有增進功效，難稱不具進步性。引證三之公開日期晚
    於本案申請日，不具證據力。本案無違專利法第九十八條第一項第一款及第二項
    規定，乃為本案異議不成立之審定。原告以引證一上層連接器絕緣座體後側具有
    向後延伸之遮蔽板，供上層端子貫穿伸出並予以遮蔽，其結構、功效與本案上層
    連接器絕緣座體後方所延伸之遮蔽板相同，又引證一對正裝置頂面亦形成有平面
    頂撐部，與本案頂撐部結構相同：引證三之公開日期雖晚於本案申請日，但依其
    說明書之圖式，本案利用抵撐部頂撐遮蔽板之結構特徵已見於引證三；引證三之
    同一發明人，早以相同於引證三之內容申准獲得我國第00000000號（即
    公告第二八八六八二號）「電路卡（ＰＣ卡）與ＰＣ板電路之介面連接裝置」新
    型專利案，該案可視為引證三之補強證據等情為由，提起訴願，復於提起行政訴
    訟時主張雖上開補強證據之內容未必與引證案三完全相同，但相同之結構已於補
    強證據之第五圖顯示，有與引證案三相同功能之機構，用以補充適用於第九十八
    條第一項第一款之公開較早之問題。其實引證案三完全適用於第九十八條第一項
    第二款之規定，因為本件係依專利法第一百零二條第一項規定，依專利法第九十
    七條至第九十九條之規定進行異議，應不單以異議理由中所提之條款進行，須對
    每一條款之適法性進行審酌；又專利法第一百零五條準用第四十四條之規定，公
    告後之補充或修正是由專利專責機關通知為之，雖公告中具有暫准專利權，但並
    不等於專利權，故被告依專利法第四十四條第四項第一款准予修正申請專利範圍
    ，卻不合於同條第一項之規定，因為並無發出通知請申請人於公告中進行修正，
    所以，被告依該修正後之內容審查本異議案，為不合法，應予撤除云云。
三、本院查（一）本案對正裝置另設有抵撐部，及對應於該抵撐部，於連接器設一供
    抵撐部抵靠之遮蔽板，並未見於引證一、二，且本案之壁面係與端子支腳反向設
    置，用以抵靠上層絕緣座體之遮蔽板底部，當上層絕緣座體與對正裝置距離較長
    時，壁面之高度便較對正孔為高，使對正裝置呈階梯狀，壁面與對正孔高度相同
    ，本案與引證一、二整體結構特徵並不相同，難稱本案不具新穎性，且本案可提
    供比較穩固之結合，比引證一、二有增進功效，難稱不具進步性。此有財團法人
    工業技術研究院機械工業研究所之審查意見書附訴願卷可稽。（二）專利法第九
    十八條第一項第二款之規定「有相同之發明或新型申請在先並經核准專利者」，
    係指在我國申請者而言，異議引證案三為一美國專利案，並非在我國申請之專利
    案，自不適用該條款之規定。又引證三之公開日期晚於本案申請日，不足以證明
    本案有違專利法第九十八條第一項第一款及第二項之規定。（三）原告於訴願時
    始主張之我國第00000000號（即公告第二八八六八二號）新型專利案，
    其發明人與引證三之發明人雖為同一，但兩案圖式仍有差異，技術內容不盡相同
    ，此為原告所不否認，應非於同一事實範圍內之關連性證據，難據以認定第00
    000000號新型專利案係引證三之補強證據，該第00000000號新型
    專利案核屬新證據，既未經被告審查，自非於本件之行政救濟程序所得斟酌、審
    究。何況原告就該第00000000號新型專利案，早已另外據以對本件新型
    專利案提起異議案，被告將之編為異議(二)案處理，並已另案審查認定與系爭案在
    構造或創作目的、功效上皆不相同，原告提起訴願、再訴願亦均遭駁回，有八十
    八年五月二十六日（八八）智專（八）０四０二０字第一一六二二六號專利異議
    審定書及一再訴願決定書影本附本院卷可稽，原告就本件異議案（按係異議(三)案
    ）提起訴願時，重複提出該第00000000號新型專利案做為新理由及證據
    ，亦不合正當程序。（四）退而言之，縱令「引證三」經補強證據後，可認公開
    較本案申請為早，惟查引證三雖然於絕緣殼體具有遮蔽板之構造，但此遮蔽板僅
    係提供端子支腳絕緣之目的，於端子插孔座（18）上並未提供如本案反向設置之
    抵撐部，因此，引證案三之遮蔽板並無抵撐端子之功效；本案則因於下連接器另
    設有與端子支腳反向設置之抵撐部，當上下連接器組合實用來抵靠上連接器之遮
    蔽板，將可提供對正裝置穩固與連接器結合之功效，因此本案明顯較引證案三具
    新穎性與進步性。此有財團法人工業技術研究院機械工業研究所之審查意見書附
    訴願卷可稽。（五）專利法第四十四條第四項並未限制在專利案審定公告以後，
    如有異議案，原申請人不得修正其申請專利範圍。本件新型專利案申請人（即訴
    訟參加人）於八十八年二月五日修正申請專利範圍，將原第二、八項併入原第一
    、七項，而成為第一項及第六項，修正後共十一項，與八十七年八月十一日公告
    本比較，未變更實質內容，且為申請專利範圍過廣之修正，符合專利法第一百零
    五條準用同法第四十四條第四項第一款之規定，被告准予修正並另行公告，本異
    議案乃依該修正後之內容審查，經核其處理程序，於法並無不合。
四、綜上所述，被告以本件新型專利申請案無違專利法第九十八條第一項第一款及第
    二項規定，乃為異議不成立之審定，於法並無不合，一再訴願決定遞予維持，均
    無違誤，原告起訴意旨，仍執陳詞及個人主觀之見解，請求撤銷一再訴願決定及
    原處分，為無理由，應予駁回。
據上論結，本件原告之訴為無理由，爰依行政訴訟法第九十八條第三項前段，判決如
主文。
中      華      民      國     九十     年      八      月      九      日
                    臺 北 高 等 行 政 法 院  第 五 庭
                                    審 判 長 法    官  姜 素 娥
                                             法    官  帥 嘉 寶
                                             法    官  林 文 舟
右為正本係照原本作成。
如不服本判決，應於送達後二十日內，向本院提出上訴狀並表明上訴理由，如於本判
決宣示後送達前提起上訴者，應於判決送達後二十日內補提上訴理由書（須按他造人
數附繕本）。
中      華      民      國     九十     年      八      月     十四     日
                                             書 記 官  林 孟 宗


司法院資訊處製作；財團法人民間司法改革基金會備份。
